臺灣高等法院臺中分院民事判決　94年度上更(一)字第12號
上　訴　人
即被上訴人　丙○○
被　上訴人
即　上訴人　乙○○
被　上訴人
即　上訴人　甲○○
被　上訴人
即　上訴人　丁○○
上列當事人間請求遷讓房屋等事件，兩造對於中華民國91年4月3
0日臺灣臺中地方法院91年度沙訴字第2號第一審判決，各自提起
上訴，經判決後，由最高法院第一次發回更審，本院於94年8月
16日言詞辯論終結，判決如下：
    主      文
原判決主文第三、四項關於命被上訴人即上訴人乙○○、甲○○
給付超過新台幣壹佰零壹萬貳仟貳佰伍拾捌元部分及命被上訴人
即上訴人丁○○超過上列給付負連帶給付責任部分，與該部分假
執行之宣告，並訴訟費用（除確定部分外）之裁判均廢棄。
上列廢棄部分，上訴人即被上訴人丙○○在第一審之訴及假執行
之聲請均駁回。
上訴人即被上訴人丙○○其餘上訴駁回。
被上訴人即上訴人乙○○、甲○○、丁○○其餘上訴駁回。
第一、二審及發回前第三審訴訟費用（除確定部分外），由被上
訴人即上訴人乙○○、甲○○、丁○○負擔十分之三，餘由上訴
人即被上訴人丙○○負擔。
    事實及理由
壹、程序方面：
一、本件被上訴人即上訴人乙○○、甲○○、丁○○經合法通知
    ，未於言詞辯論期日到場，核無民事訴訟法第386條所列各
    款情形，准依上訴人即被上訴人丙○○聲請，由其一造辯論
    而為判決。
二、本件上訴人即被上訴人丙○○於原法院起訴主張：上訴人即
    被上訴人乙○○、甲○○於民國（下同）85年1月1日邀同被
    上訴人即上訴人丁○○為連帶保證人，與伊訂立存放危險物
    品及分裝用地租賃契約，向伊承租坐落台中縣沙鹿鎮○○段
    犁分小段64之1地號土地如原審判決附圖（以下稱附圖）所
    示之建物、工作物，約定每月租金按承租人之灌氣量計收，
    即承租人每灌氣1公斤，應給付新台幣（下同）0.5元，自第
    7個月起，承租人每月最低灌氣量應在1,500噸以上，縱未達
    該最低灌氣量，仍應按該最低灌氣量計收租金，即每月租金
    應按750,000元計算。惟被上訴人即上訴人乙○○、甲○○
    自89年3月起即未依約給付租金，迄至89年8月止，共積欠租
    金4,500,000元，扣除其於法院提存之360,122元、300,000
    元、300,000元，尚欠3,539,878元，任催不理，自應如數給
    付租金並由被上訴人即上訴人丁○○負連帶給付之責任。另
    乙○○、甲○○違反兩造租賃契約第四條約定，將系爭建物
    轉讓於原審共同被告和協工程股份有限公司（下稱和協公司
    ）使用，茲以起訴狀繕本之送達，為終止租賃契約之意思表
    示等情。爰依租賃物返還請求權、債務不履行之損害賠償請
    求權、物上請求權及連帶保證之法律關係，求為命：（一）
    被上訴人即上訴人乙○○、甲○○應將坐落台中縣沙鹿鎮○
    ○段犁分小段64之1地號土地上之建物及工作物，即同小段
    1178建號、門牌台中縣沙鹿鎮○○路24之72號、鋼骨鋼筋混
    凝土造之一層、如附圖所示斜線部分面積合計431.96平方公
    尺建物。如附圖所示Ａ部分面積42平方公尺之鐵皮屋。如附
    圖所示Ｂ部分面積242平方公尺之鋼管架分裝平台。如附圖
    所示Ｃ部分面積237平方公尺之儲油槽。如附圖所示Ｄ部分
    面積42平方公尺之鋼管架分裝平台。如附圖所示Ｅ部分面積
    55平方公尺之雙層貨櫃屋。如附圖所示Ｆ部分面積10平方公
    尺之遮陽棚遷讓交還於伊。（二）被上訴人即上訴人甲○○
    應將申請台中縣政府以中縣營字第一一五八八０號核准在前
    項建物所設立之「中台煤氣分裝場」營利事業之營業登記，
    向台中縣政府辦理遷出或註銷之變更登記。（三）被上訴人
    即上訴人乙○○、甲○○應給付3,539,878元及自89年9月22
    日起至90年10月7日止，按每月以750,000元計算之損害金。
    （四）被上訴人即上訴人丁○○就前項給付應與被上訴人即
    上訴人乙○○、甲○○連帶給付上訴人即被上訴人丙○○之
    判決。本件經原審為上訴人即被上訴人丙○○一部勝訴判決
    ，即判命（一）被上訴人乙○○、甲○○應將坐落台中縣沙
    鹿鎮○○段犁分小段64之1地號土地上之建物及工作物，即
    (1)同小段1178建號、門牌號碼台中縣沙鹿鎮○○路24之72號
    、鋼骨鋼筋混凝土造之一層、如附圖所示斜線部分面積合計
    43 1.96平方公尺建物。(2)如附圖所示Ａ部分面積42平方公
    尺之鐵皮屋。(3)如附圖所示Ｂ部分面積242平方公尺之鋼管
    架分裝平台。(5)如附圖所示Ｄ部分面積42平方公尺之鋼管架
    分裝平台。(6)如附圖所示Ｅ部分面積55平方公尺之雙層貨櫃
    屋。(7)如附圖所示Ｆ部分面積10平方公尺之遮陽棚遷讓交還
    上訴人丙○○。（二）原審共同被告和協公司應將前項建物
    及工作物遷讓交還上訴人丙○○。（三）被上訴人乙○○、
    甲○○應給付上訴人丙○○3,539,878元及自89年9月22日起
    至90年10月7日止，按每月750,000元計算之損害金。（四）
    被上訴人丁○○就（三）之給付應負連帶責任。而駁回上訴
    人即被上訴人丙○○其餘之訴。兩造均就其敗訴部分，提起
    第二審上訴（和協公司部分，已於本院前審審理中成立和解
    ）。本院前審將原審命被上訴人即上訴人乙○○、甲○○、
    丁○○將系爭土地上建物及工作物遷讓交還部分及命其等給
    付之損害金部分均予以維持。並再判命：（一）被上訴人即
    上訴人乙○○、甲○○應將坐落台中縣沙鹿鎮○○段犁分小
    段64之1地號土地上之工作物，即如附圖所示Ｃ部分面積237
    平方公尺之儲油槽遷讓交還上訴人即被上訴人丙○○。（二
    ）被上訴人即上訴人甲○○應就申請台中縣政府以中縣營字
    第一一五八八０號核准設立之「中台煤氣分裝場」營利事業
    之營業登記，向台中縣政府辦理遷出或註銷之變更登記。（
    三）被上訴人乙○○、甲○○應再自民國90年10月8日起至
    遷讓交還原判決主文第一項所示之建物、工作物及本件主文
    第二項所示之工作物之日止，按月給付新台幣200,000 元之
    損害金。（四）被上訴人即上訴人丁○○應就前項之給付負
    連帶給付責任。被上訴人即上訴人乙○○、甲○○、丁○○
    就其等敗訴部分，提起第三審上訴，第三審就命被上訴人即
    上訴人乙○○、甲○○、丁○○給付租金及損害金部分廢棄
    發回，駁回其等其餘上訴，是本院前審判決關於維持原審主
    文第一項命上訴人乙○○、甲○○應將系爭土地上建物及工
    作物遷讓（含坐落土地）交還被上訴人；暨關於命上訴人乙
    ○○、甲○○遷讓交還被上訴人儲油槽；及命上訴人甲○○
    辦理營利事業之營業登記遷出或註銷之變更登記部分則告確
    定。故本院審理範圍為最高法院廢棄發回部分：即上訴人即
    被上訴人丙○○請求被上訴人即上訴人乙○○、甲○○應給
    付3,539,878元及自89年9月22日起至90年10月7日止，按每
    月以750,000元計算、自90年10月8日起至遷讓交還前開確定
    部分所示之建物、工作物之日止，按月給付新台幣200,000
    元之損害金部分，合先敘明。
三、按訴狀送達後，原告不得將原訴變更或追加他訴，但擴張或
    減縮應受判決事項之聲明者，不在此限；民事訴訟法第255
    條第1項第3款定有明文。此項規定，於第二審訴訟程序亦有
    適用，同法第446條第1項，亦有明文。本件上訴人即被上訴
    人丙○○於起訴時原請求被上訴人即上訴人乙○○、甲○○
    應給付新台幣（下同）3,539,878元及自民國（下同）89年9
    月22日起至遷讓交還地上物之日止，按每月750,000元計算
    之損害金，而被上訴人即上訴人丁○○應就上開給付負連帶
    給付責任。原法院判命被上訴人即上訴人乙○○、甲○○應
    給付上訴人即被上訴人丙○○3,539,878元及自89年9月22日
    起至90年10月7日止，按每月750,000元計算之損害金，並駁
    回上訴人即被上訴人丙○○其餘之訴。上訴人即被上訴人丙
    ○○提起上訴，聲明請求將其敗訴部分之原法院判決廢棄，
    並訴請被上訴人即上訴人乙○○、甲○○應再自90年10月8
    日起至遷讓建物及工作物之日止暫減按每月200,000元計算
    之損害金，被上訴人即上訴人丁○○應就上開給付負連帶給
    付責任。嗣本件經最高法院發回後，上訴人即被上訴人丙○
    ○於本院之聲明變更為請求被上訴人即上訴人乙○○、甲○
    ○應給付上訴人即被上訴人丙○○2,031,630元，被上訴人
    即上訴人丁○○應就上開給付負連帶給付責任，核屬減縮應
    受判決事項之聲明，揆諸前開法條規定，自應准許。
貳、實體方面：
一、本件上訴人即被上訴人丙○○起訴主張：上訴人即被上訴人
    乙○○、甲○○於民國（下同）85年1月1日邀同被上訴人即
    上訴人丁○○為連帶保證人，與伊訂立存放危險物品及分裝
    用地租賃契約，向伊承租坐落台中縣沙鹿鎮○○段犁分小段
    64之1地號土地如原審判決附圖所示之建物、工作物，約定
    每月租金按承租人之灌氣量計收，即承租人每灌氣1公斤，
    應給付新台幣（下同）0.5元，自第7個月起，承租人每月最
    低灌氣量應在1,500噸以上，縱未達該最低灌氣量，仍應按
    該最低灌氣量計收租金，即每月租金應按750,000元計算。
    嗣因乙○○、甲○○無法達到最低灌氣量，兩造於86年2、3
    月間復口頭約定每月以實際灌氣量，每公斤0.5元計算租金
    ，惟乙○○、甲○○自89年3月起即未依約給付租金，任催
    不理，且繼續營業至93年3月1日點交遷讓建物為止，自應如
    數給付租金，並由上訴人丁○○負連帶給付之責任，爰依租
    金給付請求權、債務不履行之損害賠償及連帶保證之法律關
    係，根據中台煤氣分裝場向國稅局申報之實際銷貨額，請求
    被上訴人即上訴人乙○○、甲○○、丁○○給付自89年3月1
    日起至92年12月31日止之租金，合計為2,031,630元。另乙
    ○○、甲○○違反兩造租賃契約第四條約定，將系爭建物轉
    讓於第一審共同被告和協工程股份有限公司使用，茲以起訴
    狀繕本之送達，為終止租賃契約之意思表示等情。並上訴聲
    明：求為判決：（一）被上訴人乙○○、甲○○應給付上訴
    人2,03 1,630元。（二）被上訴人丁○○應就前項給付負連
    帶給付責任。
二、被上訴人即上訴人乙○○、甲○○、丁○○（以下簡稱乙○
    ○等三人）則辯稱：（一）兩造訂立租賃契約時，乙○○、
    甲○○僅向上訴人丙○○承租系爭土地，地上建物是乙○○
    出資興建，非上訴人丙○○所有，僅係丙○○未經乙○○同
    意而私自將地上建物登於其一己名下。（二）另兩造85年12
    月12日復約定：同業間有拼價情形發生時租金以每公斤0.5
    元降價5分之1計算，而自89年3月起，乙○○、甲○○所經
    營事業之同一供銷階層間確實有從事價格競爭之情事。且兩
    造訂立租賃契約後復約定租金按實際銷售量計算，此由付款
    明細表所載金額每月均未達75萬元可証。（三）乙○○、甲
    ○○等並未將所經營之中台煤氣分裝場及其設備轉租或讓與
    予原審共同被告和協公司。同意書之訂立係因乙○○等三人
    經營之中台煤氣分裝場積欠和協公司貨款4,600餘萬元，為
    擔保和協公司債權，故協議由甲○○將部分相關設備以10,2
    47,731元讓與和協公司，再由和協公司將設備出租與甲○○
    ，該同意書僅係一紙書面而已，並未真正將設備讓與，中台
    煤氣分裝場實際上仍乙○○等人經營。（四）兩造之租約期
    限以上訴人丙○○與系爭土地所有權人之租賃期限為期限，
    而丙○○與系爭土地所有權人，於89年6月5日終止租賃契約
    ，丙○○自無法再與乙○○、甲○○簽訂延長租約期限，伊
    等因需要續租系爭土地，在無法判斷何人擁有出租權下，即
    與系爭土地所有權人訂立租約並給付租金迄今等語。
三、本件上訴人即被上訴人丙○○主張：上訴人即被上訴人乙○
    ○、甲○○於民國（下同）85年1月1日邀同被上訴人即上訴
    人丁○○為連帶保證人，與伊訂立存放危險物品及分裝用地
    租賃契約，向伊承租坐落台中縣沙鹿鎮○○段犁分小段64
    之1地號土地如原審判決附圖所示之建物、工作物，約定每
    月租金按承租人之灌氣量計收，即承租人每灌氣1公斤，應
    給付新台幣（下同）0.5元，自第7個月起，承租人每月最低
    灌氣量應在1,500噸以上，縱未達該最低灌氣量，仍應按該
    最低灌氣量計收租金，即每月租金應按750,000元計算等情
    ；已據提出兩造所自承為真正之「存放危險物品及分裝用地
    租賃契約書」為証，並為對造所不爭執，自堪信為真實。嗣
    因被上訴人即上訴人乙○○、甲○○無法達到最低灌氣量，
    兩造於86年2、3月間復口頭約定每月以實際灌氣量，每公斤
    0.5元計算租金等情，為上訴人即被上訴人丙○○於發回後
    本院準備程序中所自承（見發回後本院卷第24頁），核與被
    上訴人即上訴人乙○○、甲○○於原審及發回前本院之抗辯
    相符，亦可信為真實。雖被上訴人即上訴人乙○○等三人辯
    稱：兩造85年12月12日復約定：同業間有拼價情形發生時租
    金以每公斤○、五元降價五分之一計算，而自89年3月起，
    被上訴人即上訴人乙○○、甲○○所經營事業之同一供銷階
    層間確實有從事劇烈價格競爭之情事；並提出切結書及給付
    租金明細表並舉證人陳金洲、江進忠等為証；則為上訴人即
    被上訴人丙○○所否認。查，依上訴人即被上訴人丙○○於
    85年12月12日所立切結書，記載為：如同業間有拼價事情發
    生，立切結書人願將租金每公斤0.5元降5分之1，按比率計
    息，如平息，再恢復原價為0.5元計算（見原審卷第116頁）
    。丙○○與乙○○亦均稱所謂「拼價」是指其他煤氣分裝業
    者降價時，甲○○也自願降低價格與別人競爭，如他家分裝
    場降價0.5元，丙○○就要降租金0.1元，如別家分裝場降價
    1元，則丙○○每公斤要少收0.2元（見發回前本院卷第196
    頁）；而該切結書上復未約定調降租金期限。另證人江進忠
    、陳金洲等固證稱84年以前瓦斯分裝運輸業由退輔會掌管牌
    照，84年以後才開放，86年時市場價格為中油牌告價加3元
    ，88年時係牌告價加2元，89年1月自由化後，公會沒有公布
    參考價，油價由每家業者自行決定云云（見發回前本院卷第
    194頁、第195頁）。是上訴人即被上訴人丙○○於85年12月
    12日所立之切結書應係指瓦斯業者尚有牌告價之情形，且亦
    須被上訴人即上訴人乙○○能証明其亦隨同其他業者降價競
    爭。本件被上訴人即上訴人乙○○等三人並未能舉証証明，
    斯時其他業者較牌告價降價若干？其又如何降價？所降價格
    若干？從而，亦不能直認兩造關於租金之約定，於本件請求
    時已因切結書而為如何之改變，況被上訴人即上訴人乙○○
    等三人亦自承兩造訂立租賃契約後復改約定租金按實際銷售
    量計算。是上訴人即被上訴人丙○○主張被上訴人即上訴人
    乙○○、甲○○於本件請求之89年3月起，應給付之租金依
    每月實際灌氣量，以每公斤0.5元計算，自可採信。
四、另被上訴人即上訴人乙○○等三人辯稱：兩造之租約期限以
    上訴人丙○○與系爭土地所有權人之租賃期限為期限，而丙
    ○○與系爭土地所有權人蘇財后已於89年6月5日終止租賃契
    約，上訴人即被上訴人丙○○自無法再與被上訴人即上訴人
    乙○○、甲○○簽訂延長租約期限，伊等因需要續租系爭土
    地，渠等在無法判斷何人擁有出租權下，即與系爭土地所有
    權人蘇財后訂立租約並給付租金迄今等語。惟按租賃契約係
    債權契約，出租人不以租賃物之所有權人為限，而自兩造訂
    立租賃契約迄今，承租人乙○○、甲○○仍使用系爭租賃契
    約之標的物，為兩造所自承（見發回前本院卷第132頁），
    而被上訴人即上訴人乙○○、甲○○尚未向原出租人之上訴
    人即被上訴人丙○○為終止契約後交還租賃物之行為或表示
    ，基於債之相對性，自仍應向原出租之上訴人即被上訴人丙
    ○○負擔租賃契約之承租人責任。至其另向土地所有權人承
    租系爭土地，係其與訴外人即土地所有權人蘇財后間之契約
    關係，不影響其與原出租人丙○○間因本件租賃契約所生之
    權利義務。況被上訴人即上訴人乙○○等三人就已經過期之
    租期內之租金尚未給付，復仍使用系爭租賃物，自不得以丙
    ○○已非系爭土地之承租人，不能提出租賃物為由，而行使
    同時履行抗辯、不安抗辯權以拒絕給付。
五、又發回前本院前審判決認定：「兩造之系爭租約第4條第2款
    載明：『未經甲方（即丙○○）同意，乙方（即承租人）不
    得將土地全部或一部轉租、出借、頂讓，或以其他變相方法
    使用土地。』等語，其立約目的，應係出租人為使租賃物之
    利用行為單純化，以免第三人利用租賃標的物，致影響出租
    人之租賃物返還請求權之行使。是上訴人即被上訴人丙○○
    本於此項約定之終止權是否存在，即視被上訴人即上訴人乙
    ○○、甲○○與和協公司間行為，對於出租人丙○○之租賃
    物返還請求權之行使是否足生影響而斷。而上訴人即被上訴
    人丙○○主張被上訴人即上訴人乙○○、甲○○有違反租約
    之前開約定之事實，已據其提出被上訴人即上訴人乙○○等
    三人所不爭之同意書為証。依被上訴人即上訴人乙○○等三
    人所辯稱之內容，及債之法律上地位，和協公司依買賣之法
    律關係已取得系爭土地上相關設備所有人之地位，對系爭建
    物、設備立於間接占有人之地位。如和協公司先行對甲○○
    行使租賃物返還請求權，則必影響上訴人即被上訴人丙○○
    租賃物返還請求權之行使。依兩造契約之意旨，上訴人即被
    上訴人丙○○自得據此於本件起訴狀繕本送達時之89年9 月
    15日終止租約。又兩造間之租約既經上訴人即被上訴人丙○
    ○合法終止，被上訴人即上訴人乙○○、甲○○即負有返還
    租賃物之義務，亦負有除去租賃物上之負擔，回復原狀之義
    務」等情；復經最高法院所維持。是兩造系爭租約，業經上
    訴人即被上訴人丙○○於89年9月15日合法終止，應可確定
    。
六、末按承租人於租期屆滿後或租約終止後，仍未依約履行返還
    租賃物之義務，即違背民法第455條規定之義務，致出租人
    受有相當於租金之損失，應負相當於租金之損害賠償責任。
    況租賃契約係屬債的法律關係，租賃契約之有效成立，僅須
    契約雙方有租賃之合意，出租人並交付租賃物為要件，但租
    賃物之出租人不以物之所有權人或有權使用、支配租賃物者
    為必要。本件丙○○既已交付租賃物予承租人乙○○、甲○
    ○，則於租約終止後，不論原出租人丙○○是否尚有權使用
    系爭租賃物，乙○○、甲○○對出租人丙○○即負有返還租
    賃物之義務。故除系爭土地所有權人蘇財后已將其對丙○○
    之租賃物返還請求權讓與甲○○、乙○○外，本件上訴人丙
    ○○仍有請求乙○○、甲○○返還租賃物之權利，乙○○既
    自93年3月1日始返還租賃物已如前述，丙○○自仍受有相當
    於租金之損失。乙○○、甲○○既未主張受讓蘇財后對丙○
    ○之返還請求權，則丙○○是否應返還租賃物之系爭土地予
    訴外人蘇財后而未返還？訴外人蘇財后是否行使其債務不履
    行之損害賠償請求權？又於何時行使？係丙○○與訴外人蘇
    財后間之法律關係，與本件兩造間之租賃契約效力無關。雖
    上訴人即被上訴人丙○○以每月二萬元低價向訴外人蘇財后
    承租系爭土地，再以每月最低七十五萬元租金轉租與被上訴
    人即上訴人乙○○、甲○○，因而享有鉅大暴利，惟此究係
    商業行為，因契約自由原則且涉及上訴人即被上訴人丙○○
    取得台中縣政府核頒之「存放危險物品及分裝用地」特許公
    文，以供承租人設立瓦斯分裝業者之營利事業登記。被上訴
    人即上訴人乙○○、訴外人蘇財后復均未舉証証明有何不法
    ，自尚無從認有何違法可言。從而，上訴人即被上訴人丙○
    ○請求被上訴人即上訴人乙○○、甲○○應自89年3月起至
    兩造契約終止後之89年9月22日起至90年10月7日止，及自90
    年10月8日起至遷讓系爭土地上建物、工作物止之租金及損
    害金，併被上訴人即上訴人即連帶保証人丁○○亦應就上開
    給付負連帶給付責任，洵屬有據，應予准許。
七、又兩造訂立租賃契約後，復已另約定租金按實際銷售量計算
    ，則上訴人即被上訴人丙○○請求被上訴人即上訴人乙○○
    、甲○○、丁○○自89年3月起至92年12月31日之租金及損
    害金，依中台煤氣分裝場向國稅局申報之實際銷貨額計算，
    其詳情如下：
（一）依財政部臺灣省中區國稅局沙鹿稽徵所於94年5月19日以
      中區國稅沙鹿三字第0940014305號函所檢送之「中台煤氣
      分裝場（統一編號：00000000）」86年至93 年2月止進項
      來源明細資料：中台煤氣分裝場89年度之進貨金額為24,5
      39,464元、銷貨金額為25,099,427元；90年度進貨金額17
      ,136,017 元、銷貨金額為17,2 98,991元；91年度進貨金
      額為5,861,208元、銷貨金額為5,896,646元；92年度進貨
      金額為24,091,608元、銷貨金額為24,700,779元。
（二）上訴人即被上訴人丙○○依上開中台煤氣分裝場之進貨、
      銷貨金額資料，委託陳榮東會計師製作「依中台煤氣分裝
      場向國稅局申報之實際銷貨額計算租金明細表」一份，該
      份明細表之中台煤氣分裝場平均售價為中國石油公司之平
      均牌價加2.5元，而中國石油公司之平均牌價乃參考中油
      公司發佈之中油液化石油氣價格變動表，並依月加權平均
      計算各該年度平均牌價，是中油公司之89至92年度平均牌
      價為：89年度為14.190元〔（11.535×1.5+12.315×1.
      5+14.645×3+ 14.645×3+15.545×3）÷12個月=14.190
      〕；90年度為15.043元〔（16.05×3+15.73×0.5+15.4
      ×1+15.05×2+14.39×5+14.09×0.5）÷12個月=15.043
      〕；91年度為13.525元〔（13.01×9=13.79 ×1+15.4
      9×1.5+16.37×0.5）÷12個月=13.525〕；92年度為
      15.968元〔（16.93×0.5+17.38×2+18.9×1+17.53×1+1
      6.62×0.5+13.82×1+14.32×0.5+14.92×2+15.42×0.5+
      14.44×1+15.04×1+15.64×1）÷12個月=15.9 68〕。故
      中台煤氣分裝場89至92年度之平均售價為：89年度為16
      .690 元（14.190+2.5=16.69 0）；90年度為17.543 元
      （15.043+2.5=17.543）；91年度為16.025元（13.525+
      2.5=16.025）；92年度為18.468元（15.968+2.5=18.46
      8）。
（三）前開明細表再依上開中台煤氣分裝場之銷貨金額除以平均
      售價後，推知中台煤氣分裝場89至92年度之銷貨數量為：
      89年度為1,503,860公斤（00000000÷16. 690）；90
      年度為986,090公斤（00000000÷17.543=986090）〔上訴
      人即被上訴人丙○○委託陳榮東會計師製作「依中台煤氣
      分裝場向國稅局申報之實際銷貨額計算租金明細表」誤算
      為1,104,590公斤（00000000÷17.5 43）〕；91年度為
      367,965公斤（0000000÷16.025）；92年度為1,337,49
      0公斤（00000000÷18.468）。並依銷貨數量每公斤0.5元
      計算應計之租金為：89年度為751,930元（0000000×0.
      5）；90年度為493,045元（986090×0.5）〔上訴人即
      被上訴人丙○○委託陳榮東會計師製作「依中台煤氣分裝
      場向國稅局申報之實際銷貨額計算租金明細表」誤算為
      552,295元（0000000×0.5）〕；91年度為183,982元（
      367965×0.5）；92年度為668,745元（0000000×0.5）
      。合計89年3月至92年12月12日之租金及損害金共為1,972
      ,380 元。然被上訴人即上訴人乙○○三人已於89年3、4
      、5月以提存給付360,122元、300,000元、300,000元，故
      上訴人即被上訴人丙○○僅得再請求被上訴人即上訴人乙
      ○○、甲○○給付1,012,258元；併被上訴人即連帶保證
      人丁○○亦應就上開給付負連帶給付責任。
八、綜上所述，上訴人丙○○依租金給付請求權、債務不履行之
    損害賠償及連帶保證之法律關係，訴請被上訴人乙○○、甲
    ○○給付89年3月1日起至92年12月31日止合計1,012,258元
    之租金及相當於租金之損害賠償金，併被上訴人即連帶保證
    人丁○○亦應就上開給付負連帶給付責任，即屬有據，應准
    許；至逾此部分之請求，難認有據；上訴人即被上訴人丙○
    ○逾此部分之上訴，即無理由，應予駁回。原判決就上開應
    准許部分，為被上訴人即上訴人乙○○、甲○○、丁○○敗
    訴之判決，為有理由，被上訴人即上訴人乙○○、甲○○、
    丁○○上訴意旨，指摘原判決不當，為無理由，應予駁回。
    至原判決逾此部分之判決，即有未當，被上訴人即上訴人乙
    ○○、甲○○、丁○○上訴意旨，指摘原判決不當，即有理
    由，自應由本院予以廢棄改判如本判決主文第一、二項所示
    。又上訴人即被上訴人丙○○原告陳明願供擔保，聲請為假
    執行之宣告，因本件命被上訴人即上訴人乙○○、甲○○、
    丁○○告給付之金額未逾一百五十萬元，不得上訴第三審，
    本院判決後即告確定，自無宣告假執行之必要，其聲請為假
    執行之宣告，不應准許，應予駁回。
九、據上論結，本件兩造之上訴，均為一部有理由、一部無理由
    ，依民事訴訟法第449條第1項、第450條、第79條、第85條
    第2項、第463條、第385條第1項前段條，判決如主文。
中　　華　　民　　國　　94　　年　　8 　　月　　30　　日
                      民事第二庭審判長法　官  童有德
                                      法　官  蔡秉宸
                                      法　官  翁芳靜
以上正本係照原本作成。
不得上訴。
                                      書記官  陳麗玉
中　　華　　民　　國　　94　　年　　9 　　月　　2 　　日
                                                      Ｈ
